【裁判字號】    99,訴,295
【裁判日期】    990729
【裁判案由】    毒品危害防制條例
【裁判全文】
臺灣臺中地方法院刑事判決               99年度訴字第295號
公  訴  人  臺灣臺中地方法院檢察署檢察官
被      告  乙○○
指定辯護人  本院公設辯護人 辛○○
上列被告因毒品危害防制條例案件，經檢察官提起公訴（98年度
偵字第10947、17080號），本院判決如下：
    主    文
乙○○犯如附表「罪名」欄所示之罪，均累犯，各處如附表所示
之刑。應執行有期徒刑拾壹年陸月；未扣案裝置門號00000
00000號、0000000000號、000000000
0號行動電話參支（各含上開門號SIM卡壹枚）均沒收，如全部
或一部不能沒收時，追徵其價額；未扣案之販賣第一級毒品所得
財物共計新臺幣壹萬柒仟元、販賣第二級毒品所得新臺幣柒佰元
，均沒收之，如全部或一部不能沒收時，以其財產抵償之。
其餘被訴販賣第一級毒品部分，無罪。
    事    實
一、乙○○於民國92年間因搶奪案件，經臺灣高等法院臺中分院
    以92年度上訴字第1740號判處有期徒刑1年6月確定，又於93
    年間因施用毒品案件，經本院以93年度訴字第1240號判處有
    期徒刑8月確定，經接續執行，於94年7月27日縮短刑期假釋
    出監，惟其於假釋期間，復因搶奪、施用毒品及詐欺案件，
    經本院分別以94年度訴字第3956號、94年度易字第1956號、
    95 年度訴字第966號及臺灣高等法院臺中分院以95年度金上
    訴字第1608號判處有期徒刑1年6月、5月、10月及6月確定，
    前開假釋並經撤銷，留有殘刑 6月18日，嗣中華民國九十六
    年度罪犯減刑條例實施，上開 4罪經臺灣高等法院臺中分院
    以96年度聲減字第 438號減其宣告刑二分之一，並定應執行
    刑有期徒刑1年6月確定，經與上開殘刑接續執行，於96年11
    月14日縮短刑期執行完畢。
二、詎猶不知悔改，明知海洛因、甲基安非他命分別係毒品危害
    防制條例第2條第2項第1款、第2款所規定之第一級、第二級
    毒品，不得非法持有、販賣，分別基於販賣第一級毒品海洛
    因、第二級毒品甲基他命以營利之犯意，以門號0000000000
    號、0000000000號、0000000000號行動電話作為對外聯絡交
    易毒品海洛因、甲基安非他命之工具，先後於附表編號(一)～
    (十三)所示時間、地點，以附表編號(一)～(十三)所示價格、方式，販
    賣如附表編號(一)～(十三)所示數量之第一級毒品海洛因予丙○○
    5 次、己○○5次、庚○○2次、丁○○ 1次；另於附表編號
    (十四)所示時間、地點，以附表編號(十四)所示價格、方式，販賣如
    附表編號(十四)所示數量之第二級毒品甲基安非他命予戊○○ 1
    次，而分別獲取價差利潤或賺取毒品施用。
三、案經臺中市警察局第二分局移送臺灣臺中地方法院檢察署檢
    察官偵查起訴。
    理    由
壹、證據能力：
一、按偵查犯罪機關依法定程序監聽之錄音，係以監聽之錄音帶
    為其調查犯罪所得之證據，司法警察依據監聽錄音結果予以
    翻譯而製作之通訊監察譯文，乃該監聽錄音帶內容之顯示，
    此為學理上所稱之「派生證據」，屬於文書證據之一種。於
    被告或訴訟關係人對其譯文之真實性發生爭執或有所懷疑時
    ，法院固應依刑事訴訟法第165條之 1第2項規定，勘驗該監
    聽錄音帶以踐行調查證據之程序，俾確認該錄音聲音是否為
    通訊者本人及其內容與通訊監察譯文之記載是否相符，或傳
    喚該通訊者為證據調查。倘被告或訴訟關係人對該通訊監察
    譯文之真實性並不爭執，即無勘驗辨認其錄音聲音之調查必
    要性，法院於審判期日如已踐行提示通訊監察譯文供當事人
    辨認或告以要旨，使其表示意見等程序並為辯論者，其所為
    之訴訟程序即無不合(最高法院97年度臺上字第561號刑事判
    決意旨參照)。查本件被告乙○○持用之門號 0000000000號
    行動電話經實施監聽、錄音（經本院以97年聲監字第1231號
    核發通訊監察書，監察期間自97年12月29日10時起至98年 1
    月23日10時止），本院審酌上開通訊監察書之核發及記載事
    項，均符合通訊保障及監察法之相關規定，且上開通訊監察
    期間並無逾30日之情，本案依前述通訊監察書實施之監聽、
    錄音，自屬合法。則依監聽所得錄音，依憑機械力錄製，未
    經人為操作、不摻雜個人主觀意念，具證據能力；而將上述
    具有證據能力之監聽所得錄音具體以文字紀錄，屬公務員本
    於職務製作的紀錄文書，譯文所載內容，並無顯然不可信之
    情，依刑事訴訟法第159條之4第 1款規定，亦得為證據。本
    件承辦警員依上開通訊監察所得之監聽錄音內容所製作之譯
    文，業經本院於審理時踐行調查證據程序，被告及其指定辯
    護人對該通訊監察譯文之真實性均不爭執，揆諸前揭說明，
    上開譯文自有證據能力。
二、被告以外之人於偵查中向檢察官所為之陳述，除顯有不可信
    之情況者外，得為證據，刑事訴訟法第159條之 1第2項定有
    明文。查證人丙○○、己○○、庚○○、丁○○及戊○○於
    偵查中之證述，均係以證人身分經具結而為陳述，而偵查中
    檢察官向被告以外之人所取得之陳述，原則上均能遵守法律
    規定，不致違法取供，而具極高之可信性，因此上開證據固
    為傳聞證據，但其信用度有受擔保，並無顯不可信的情形，
    應符合上開規定，即得例外採為證據。
三、次按被告以外之人於審判外之陳述，雖不符前4條之規定（
    即刑事訴訟法第159條之1至同條之4），而經當事人於審判
    程序同意作為證據，法院審酌該言詞陳述或書面陳述作成時
    之情況，認為適當者，亦得為證據；當事人、代理人或辯護
    人於法院調查證據時，知有第159條第1項不得為證據之情形
    ，而未於言詞辯論終結前聲明異議者，視為有前項之同意，
    刑事訴訟法第159條之5定有明文。查本案採為判決基礎之證
    據，除前揭所示外，其餘被告以外之人即證人丙○○、己○○、庚○○及戊○○於警詢之證述及其他書證，雖均為審判
    外之陳述，而屬傳聞證據，惟本件當事人及辯護人就此部分
    審判外之陳述，均未曾於言詞辯論終結前爭執其證據能力或
    聲明異議，本院審酌該等言詞或書面陳述作成之情況，並無
    非出於任意性或不正取供，或違法或不當情事，且客觀上亦
    無不可信之情況，堪認為適當，依刑事訴訟法第159條之5第
    2項規定，均得作為證據。
貳、有罪部分：
一、認定犯罪事實所憑之證據：
  (一)被告乙○○於警詢、偵查及本院審理時，均坦承有上開販賣
    第一級毒品海洛因予證人丙○○、己○○、庚○○、丁○○
    ，以及販賣第二級毒品甲基安非他命予證人戊○○之事實，
    核與下列證據相符而可採。
  (二)證人丙○○、己○○、戊○○於警詢、偵訊時，證人庚○○
    於警詢時、證人丁○○於偵訊時證述渠等分別以如附表所示
    電話與被告持用之門號0000000000號、0000000000號、0000
    000000號行動電話聯絡毒品交易事宜，而後向被告購買第一
    級毒品海洛因或第二級毒品甲基安非他命，並交付價金等情
    ，分別核與被告供承販賣第一級毒品海洛因、第二級毒品甲
    基安非他命予上開證人之情節大致相符（證人丙○○部分，
    見97年度他字第3707號卷一《下稱他字卷一》第8-9、14-16
    、29-32、35- 37頁；證人己○○部分，見他字卷一第22-24
    、43 -44頁、97年度他字第3707號卷二《下稱他字卷二》第
    36 -39頁、98年度偵字第10947號卷《下稱偵卷》第165-166
    頁；證人庚○○部分，見他字卷一第17-19、31-34頁；證人
    丁○○部分，見偵卷第181- 182頁；證人戊○○部分，見他
    字卷一第240-243頁、偵卷第170-171頁）。公訴意旨雖依被
    告於98 年4月29日警詢、偵訊時所供述：有賣毒品給庚○○
    ，賣給庚○○2次，時間在97年8月到10月間，交易地點在伊
    大里市家附近超商，金額一、二千元不等等語，而認被告第
    2次販賣予證人庚○○(即附表編號(十二)犯罪事實)之時間為97
    年10月間，然以，證人庚○○於97年10月20日警詢時證述：
    乙○○是經友人介紹認識，伊從97年8月份開始至今都是向
    他購買一級毒品海洛因，次數只有2次，每次都是以1,000元
    之金額購買，大部分都約在他家附近超商交易，伊都是以公
    用電話打乙○○行動電話0000-000000聯絡，最近一次是在9
    月中旬購買，當日他約在大里橋附近拿給伊等語（他字卷一
    第17-19頁），嗣經警調閱證人庚○○上開所證其撥打之被
    告持用之0000-000000行動電話通聯紀錄，並提示供證人庚○○核對確認，其於98年4月29日警詢時再證述：警方提示
    大里橋附近地圖讓伊指認，經伊在地圖上勾畫當時行進之路
    線，伊撥打者應該是00-00000000公用電話，有於台中縣大
    里市○○里○○路491號之統一超商，以00-00000000撥打被
    告之0000-000000，與之購買毒品，又經伊翻閱通聯紀錄，
    第981筆（0000-00-00T 19：32：10)就是上開撥打之電話等
    語（他字卷二第31-34頁），足認證人庚○○上開所證其最
    近一次於97年9月中旬購買之正確時間，應係上述之9月19日
    19時32分許後某時，且其購買之金額應為1,000元，爰就附
    表編號(十二)犯罪事實之購買時間、金額更正如上。再者，證人
    庚○○於98年4月29日偵訊之時，雖曾翻異前詞，改稱：在
    電話中有跟乙○○講好1000元1小包，到了超商後我拿了1,
    000元給乙○○，乙○○跟伊說這次不收，他看伊難過，這
    次算救伊，在警局伊指述之通聯紀錄第981通，就是跟乙○○約在超商，要拿1,000元給他，他不收的那一次云云，然
    以，徵諸被告於警詢、偵訊、本院準備程序時，均坦認販賣
    第一級毒品予證人庚○○2次，有向之收錢等語（他字卷一
    第148頁、偵卷第175頁、本院卷第51頁背面），且於本院審
    理時供承：曾拿毒品給人未收錢，但不是本件起訴之證人等
    語，復參以被告自承與證人庚○○係透過之前關在一起之朋
    友林士群，於97年3、4月間認識，關係沒有很要好等語，則
    以渠等之關係、情誼，被告豈可能甘冒擔負重刑之危險，平
    白無故交付價值達1,000元之毒品予認識僅數月且無特殊交
    情之證人庚○○，並主動表示不收取價金，是證人庚○○於
    偵查中所翻異之前詞悖乎常情常理，且無法證明與事實相符
    ，無足採信，併此敘明。
  (三)證人丙○○於97年8月12日向被告購買附表編號(五)之毒品海
    洛因後，旋於同日下午5時，在其住處施用，嗣於翌日晚間
    10 時許為警查獲，並扣得海洛因1包，而其當日所採尿液經
    送鑑驗，亦呈嗎啡陽性反應，證人丙○○此部分施用犯行，
    業經本院以97年度訴字第3995號判決判處有期徒刑6月確定
    等情，有卷附上開判決書（網路列印版）及證人丙○○前案
    紀錄表(本院卷第16、79頁）可參，足徵證人丙○○所證於
    上開時間向被告購買第一級毒品海洛因施用等情，係屬真實
    而可信。
  (四)被告販賣第一級毒品海洛因予證人己○○、庚○○（即附表
    編號(六)～(十二)）部分，並有臺中縣大里市地圖、被告持用之00
    00-000000號通聯紀錄可資佐證（偵卷第35-36、115、118、
    134-136、137-138頁）。
  (五)被告販賣第一級毒品海洛因予證人丁○○及販賣第二級毒品
    甲基安非他命予戊○○（即附表編號(十三)、(十四)）部分，並有卷
    附本院97年聲監字第1231號通訊監察書影本1份、被告持用
    之門號0000000000號行動電話通訊監察譯文，以及證人丁○○、戊○○如附表所示所使用電話之通聯調閱查詢單可參（
    見他字卷一第102、104頁）。
  (六)此外，並有臺中市警察局第二分局指認犯罪嫌疑人紀錄表3
    份【指認人：丙○○、戊○○、丁○○】，以及證人庚○○
    、己○○指認被告之紀錄2份(他字卷一第21、25、33、244
    頁、他字卷二第29頁)附卷可參。
  (七)販賣海洛因刑責至重，而我國政府一再宣示反毒決心，施用
    、販賣毒品均屬違法行為，此為國人共識，不論是之前之肅
    清煙毒條例及現行之毒品危害防制條例，對吸毒、販毒行為
    均設刑罰明文，被告與上開證人丙○○、己○○、庚○○、
    丁○○、戊○○均僅係朋友關係，非屬至親，被告當無可能
    甘冒重典，多次購入價格不菲之毒品轉售證人等而不求任何
    利得之理，且被告於警詢供認：伊大多是如買2,000元，其
    中500元自己施用，1,500元再賣給別人2,000元，所以每2,0
    00元大約賺500元等語，於本院亦表示：確實有作上開陳述
    ，不過伊意思是每買2,000元海洛因，大約可以賺到價值約
    500元之海洛因施用等語（見偵卷第176頁、本院卷第51頁）
    ，顯然被告販賣第一級毒品海洛因、第二級毒品甲基安非他
    命予上開證人，均有價差之獲利至為明確，足證被告確具有
    營利之意圖無疑。
  (八)綜上所述，被告上開販賣第一級毒品海洛因、第二級毒品甲
    基安非他命之行為均事證明確，犯行堪以認定，應依法論科
    。
二、新舊法比較：
  (一)按被告行為後，毒品危害防制條例第4條第1項、第2項、第
    17條業已修正，並於98年5月20日公布，依中央法規標準法
    第13條規定，自公布日起算至第3日起發生效力，已於98 年
    5月22日生效施行（按法規之制定與法規之修正，如有特定
    生效日之必要者，依中央法規標準法第14條或第20條第2項
    準用第14條之規定，應分別特定其施行日期。法規制定或前
    次修正基於特殊因素所特定之施行日期，並不適用於日後修
    正或再次修正之條文。又法律之制定或修正，若未明定施行
    日期者，中央法規標準法雖未規定應自何時生效，然法律既
    經制定或修正並經總統公布，自應依一般原則，自公布日起
    算至第3日發生效力。至於92年7月9日修正公布之毒品危害
    防制條例第36條規定：「本條例自公布後六個月施行。」其
    立法理由係謂：「(1)依修正草案第2條第3項規定，法務部需
    會同衛生署成立審議委員會每3個月定期檢討調整毒品之分
    級及品項，而本次新增第四級毒品，有需要在新法施行前先
    經該審議會檢討後再調整公布，爰預留6個月緩衝期，以利
    處理。(2)依本條例新修正之規定，有必要再訂定相關子法及
    修正相關法規，以配合本條例之施行，故亦有需要預留適當
    緩衝期，以利訂頒相關子法及相關法規之配合修正。」故該
    條規定，顯係因應該次修正之需，始預留適當之緩衝期。與
    本次之修正並未定有施行日期之特別規定，且亦未明示係基
    於何特殊因素而修正，自並不能適用92年7月9日修正公布之
    毒品危害防制條例第36條自公布後6個月施行之規定，司法
    院98年6月29日院台廳刑一字第0980014643號函參照）。是
    被告行為後，毒品危害防制條例第4條第1項、第2項、第17
    條已修正生效，自有比較新舊法之必要。
  (二)按犯罪在刑法施行前，比較裁判前之法律孰為有利於行為人
    時，應就罪刑有關之一切情形，比較其全部之結果，而為整
    個之適用，不能割裂而分別適用有利益之條文（最高法院27
    年上字第2615號判例參照）。又最高法院95年 5月23日刑事
    庭第 8次會議決議，關於法律變更之比較適用原則，於比較
    時應就罪刑有關之共犯、未遂犯、想像競合犯、牽連犯、連
    續犯、結合犯，以及累犯加重、自首減輕暨其他法定加減原
    因（如身分加減）與加減比例等一切情形，本於統一性及整
    體性原則，綜其全部罪刑之結果而為比較。茲綜合比較修正
    前後之規定如下：
  1.修正前毒品危害防制條例第4條第1項規定為：「製造、運輸
    、販賣第一級毒品者，處死刑或無期徒刑；處無期徒刑者，
    得併科新臺幣一千萬元以下罰金。」、第4條第2項之規定為
    ：「製造、運輸、販賣第二級毒品者，處無期徒刑或7年以
    上有期徒刑，得併科新臺幣7百萬元以下罰金。」，修正後
    毒品危害防治條例第4條第1項則規定為：「製造、運輸、販
    賣第一級毒品者，處死刑或無期徒刑；處無期徒刑者，得併
    科新臺幣二千萬元以下罰金。」、第4條第2項則規定為：「
    製造、運輸、販賣第二級毒品者，處無期徒刑或7年以上有
    期徒刑，得併科新臺幣1千萬元以下罰金。」，經比較上揭
    修正後之規定結果，修正後之規定並未較有利於被告。
  2.修正前毒品危害防制條例第17條之規定為：「犯第4條第1項
    至第4項、第5條第1項至第4項前段、第6條第1項至第4項、
    第7條第1項至第4項、第8條第1項至第4項、第10條或第11條
    第1項、第2項之罪，供出毒品來源，因而破獲者，得減輕其
    刑。」，修正後毒品危害防治條例第17條則規定：「犯第4
    條至第8條、第10條獲第11條之罪，供出毒品來源，因而查
    獲其他正犯或共犯者，減輕或免除其刑。犯第4條至第8條之
    罪於偵查及審判中均自白者，減輕其刑。」，經比較修正前
    、後該條文結果，修正後之規定係屬法定減輕原因，對被告
    較為有利。
  3.依刑法第2條第1項之規定及前揭最高法院判例及決議綜其全
    部罪刑新舊法比較之結果，再參以本件被告於偵審中均自白
    其犯行，本件修正後之法律規定顯較修正前有利於被告，依
    刑法第2條第1項但書之規定，自應一體適用被告裁判時之毒
    品危害防制條例第4條第1項、第2項、第17條第2項之規定。
三、論罪科刑之理由：
  (一)按海洛因、甲基安非他命分屬毒品危害防制條例第2條第2項
    第1款、第2款所列管之第一級、第二級毒品。核被告乙○○
    如附表編號(一)～(十三)所為，均係犯毒品危害防制條例第4條第1
    項之販賣第一級毒品罪，如附表編號(十四)所為，係犯毒品危害
    防制條例第4條第2項之販賣第二級毒品罪。被告因販賣第一
    級毒品海洛因、第二級毒品甲基安非他命而持有上開毒品之
    低度行為，均為販賣之高度行為所吸收，不另論罪。另公訴
    意旨雖以被告係與姓名年籍不詳之成年男子基於販賣甲基安
    非他命毒品以營利之犯意聯絡，而共同販賣第二級毒品甲基
    安非予證人戊○○(即附表編號(十四)行為)，惟查，公訴意旨以
    被告此部分犯行係與姓名年籍不詳之成年男子共犯，無非係
    以被告於98年12月10日偵訊時改稱：戊○○那天來找我，要
    伊幫他問有沒有安非他命，剛好有一個朋友來，那個朋友我
    不知道他的真實姓名，戊○○也不認識他，伊就叫戊○○來
    我家，那個朋友在車上，伊就叫戊○○過去車上跟那個朋友
    買，賣毒品給戊○○的人，我只知道叫肥哥，如果沒有我，
    戊○○找不到肥哥云云，為其論據。然以，證人戊○○於偵
    查中係結證：譯文裡頭00-00000000電話是伊打的，打給乙○○問他有無安非他命，雙方約定700元，乙○○給伊1小包
    安非他命，在乙○○家交易的，因為伊與乙○○認識，乙○○有跟伊講他有在賣，所以我就直接打電話問他，98年1月
    13日是詢問，98年1月14日是交易等語（偵卷第170-171頁）
    ，顯與被告上開供述之情節不符，且參諸卷附被告持用之00
    00000000號行動電話與證人戊○○使用之00-00000000室內
    電話於98年1月13日23時50分許之通訊監察譯文內容為：
    「B:我阿宏。  A:你要嗎  B:現在沒有  A:明天勒  B:不如
    道耶  A:我先放著。明天在講  B:多少  A:我賣你700  B:
    好  A:什麼時候  B:明天下午了  A:哦!好」，另同月14 日
    11時30分許之通訊監察譯文內容為：「B:現在怎樣？有嗎
    A: 有啊  B:我過去找你A:好」等語，可知本件被告於98年1
    月13日與證人戊○○通話時，其手邊已有待售之第二級毒品
    甲基安非他命，乃詢問證人戊○○是否有購買需求，並表示
    欲以700元出售，迨至翌日中午始完成交易，核與證人戊○○上開所證98年1月13日是詢問，98年1月14日是交易等情相
    符，亦足徵被告於偵查中所述證人戊○○係透過其介紹，至
    車上向肥哥購買云云，與事實不符，且被告嗣於本院亦供承
    ：本件是自己賣給證人戊○○，並不是跟肥哥拿賣給他，本
    件並沒有共犯等語，是公訴意旨此部分亦容有誤會，併予敘
    明。
  (二)被告所犯上開13次販賣第一級毒品罪、1次販賣第二級毒品
    罪間，犯意各別，行為互殊，應予分論併罰。
  (三)被告有如犯罪事實一所示之有期徒刑執行完畢情形，有臺灣
    高等法院被告前案紀錄表1份附卷可稽，其於受有期徒刑執
    行完畢後，5年以內故意再犯本件有期徒刑以上之罪，均為
    累犯，除死刑、無期徒刑部分依刑法第64條第1項、第65條
    第1項規定不得加重外，各應依刑法第47條第1項規定加重其
    刑。
  (四)被告就所犯上開13次販賣第一級毒品罪、1 次販賣第二級毒
    品罪犯行，於偵查及本院審判中均自白不諱，已如前述，均
    各依毒品危害防制條例第17條第 2項規定，減輕其刑，並依
    法先加後減之。又被告為警查獲後，雖主動供出其第一級毒
    品之來源為綽號「小靜、小靖」之女子「吳婉倩」，惟經查
    詢，全國名為吳婉倩之人僅3人，且戶籍均未設在臺中縣市
    ，依其年齡特徵查詢全國車輛監理單位資料，無駕駛特徵車
    號之資料，復無電話門號可查證，因而未依被告供述查獲等
    情，有卷附臺灣臺中地方法院檢察署以99年4月16日中檢輝
    忠98偵10947字第031173號函可參，另因被告所供述之有關
    毒品上游吳婉倩之犯罪事證及資料並不完整，臺中市警察局
    第二分局並無查獲有關吳婉倩之犯罪事證等情，亦經臺中市
    警察局第二分局以99年4月16日申分二警偵字第0990009475
    號函回覆在卷；且於本院審理中，雖經被告指定辯護人另提
    供「吳婉倩」可能使用之車號後 4碼及部分個人資料，聲請
    本院向臺灣臺中地方法院檢察署、臺灣彰化地方法院檢察署
    查詢「吳婉倩」之人有無因涉嫌毒品販賣查獲，經本院依上
    開聲請資料連同被告家屬所提供之「吳婉倩」照片，向上開
    檢察署函查結果，仍未查獲「吳婉倩」其人或任何販賣毒品
    之事實，亦有臺灣臺中地方法院檢察署99年5月20日中檢輝
    忠98偵10947字第082418號函、臺灣彰化地方法院檢察署99
    年5月20日彰檢文資料字第0992000032號函可參，本件自無
    因被告之供出而查獲其他正犯或共犯之減輕情形。至被告之
    母張淑珠雖另具狀提供「吳婉倩」曾在彰化基督教醫院開刀
    之資訊，並請求本院查其資料等語，惟本件「吳婉倩」之姓
    名是否真確已屬有疑，有上開函文可參，且該資訊係由被告
    之母所提供，並非被告供出者，本院因認無就此再予調查之
    必要，併予敘明。
  (五)又毒品危害防制條例第4條第1項規定：「販賣第一級毒品者
    ，處死刑或無期徒刑；處無期徒刑者，得併科新臺幣二千萬
    元以下罰金」，然同為販賣第一級毒品之人，其原因動機不
    一，犯罪情節未必盡同，或有大盤毒梟者，亦有中、小盤之
    分，甚或僅止於吸毒者友儕間為求互通有無之有償轉讓者亦
    有之，其販賣行為所造成危害社會之程度自屬有異，法律科
    處此類犯罪，所設之法定最低本刑卻同為「無期徒刑，得併
    科新臺幣一千萬元以下罰金」，不可謂不重，而為懲儆被告
    ，並達防衛社會之目的，非不可依客觀之犯行與主觀之惡性
    考量是否有可憫恕之處，適用刑法第59條規定酌量減輕其刑
    使個案裁判之量刑符合比例原則。本件考量被告乙○○販賣
    第一級毒品部分，雖有13次，惟對象僅4人，每次金額自500
    元至2,000元不等，均屬小額之買賣，實際之獲利尚微，經
    認定販賣之時間亦不長，犯罪情節當非與大盤毒梟等同，倘
    依毒品危害防制條例第4條第1項之規定，就被告所犯販賣第
    一級毒品海洛因之犯行，均論處法定最低本刑無期徒刑，實
    嫌過重，本院衡其犯罪情狀，認被告如附表編號(一)～(十三)所為
    之，販賣第一級毒品犯行雖經上開減輕其刑，若科以最輕刑
    度，仍屬過重，在客觀上應足以引起一般人之同情，確有法
    重情輕之失衡情狀，爰均依刑法第59條之規定，就其上開販
    賣第一級毒品犯行，均各予酌減其刑，並依法先加後遞減之
    。
  (六)爰審酌被告有多項與毒品相關之前科紀錄，有卷附臺灣高等
    法院被告前案紀錄表在卷可按，素行不佳；其圖謀小利，鋌
    而走險販賣第一級、第二級毒品，對社會秩序危害至深且鉅
    ；本件認定販賣之對象為5人，販賣第一級毒品次數為13次
    ，販賣第二級毒品次數為1次，惟各次交易之數量、所得均
    不多，以及被告於警詢、偵訊及本院審理時均坦承犯行，且
    積極供出其毒品之來源，已顯悔意，並考量被告犯罪之目的
    、動機等一切情狀，酌情各量處如主文所示之刑，並定其應
    執行之刑，以示儆懲。檢察官雖就被告上開販賣毒品犯行，
    具體求處定應執行刑有期徒刑15年，惟本院衡酌上述情狀，
    認就被告犯行分別量處如主文所示之刑，並依例定其應執行
    之刑已足資懲，檢察官上開求刑尚屬過重，併此敘明。
  (七)按毒品危害防制條例第19條第1項前段規定，犯該法第4條至
    第9條、第12條、第13條或第14條第1項、第2項之罪者，其
    供犯罪所用或因犯罪所得之財物，均沒收之。係採義務沒收
    主義，惟該條文並未特別規定「不問屬於犯人與否，沒收之
    」，是「其供犯罪所用或因犯罪所得之財物」仍應適用刑法
    第38條第3項前段，以屬於犯人所有者為限，始應予沒收；
    又犯毒品危害防制條例第4條之罪者，其犯罪所得之財物應
    予沒收，如全部或一部不能沒收時，追徵其價額或以其財產
    抵償之，該條例第19條第1項規定甚明。由此項規定觀之，
    必限於所得者為金錢以外之其他財物而無法沒收時，始應追
    徵其價額。如所得財物為金錢而無法沒收時，則應以其財產
    抵償之，不發生追徵價額之問題（最高法院93年度臺上字第
    2825號判決、93年度臺上字第4584號判決意旨參照）。經查
    ：
  1.本件被告持以聯繫販賣毒品海洛因、甲基安非他命之裝置門
    號0000000000號、0000000000號、0000000000號行動電話3
    支（各含上開門號SIM卡1枚），均係供被告犯本件毒品危害
    防制條例第4條之罪所用之物，然行動電話服務須以晶片卡
    為使用介面，因此電信公司於出租行動電話門號予消費者使
    用時，即同時附帶提供晶片卡給消費者作為門號使用之介面
    ，故電信公司接受消費者申辦門號並將該門號開通上線時，
    該晶片卡之所有權亦移轉於消費者，自不能認該晶片卡仍屬
    電信公司所有之物，而上開3門號SIM卡雖係分由二類電信MV
    NO業者及案外人廖宏明申請（參偵卷第99頁、本院卷第84頁
    ），但於電信公司交予客戶使用時即移轉歸屬使用之客戶所
    有，上開SIM卡既由被告持有使用，其所有權即移歸被告所
    有，不問原申請人為何人，而上開行動電話（含SIM卡）雖
    未據扣案，惟並無證據證明業已滅失，參酌毒品危害防制條
    例第19條第1項係採相對義務沒收原則，仍應依該條項之規
    定，就被告所犯各次販賣第一級毒品罪、第二級毒品罪分別
    宣告沒收之，如全部或一部不能沒收時，並追徵其價額（惟
    尚無以其財產抵償之適用，最高法院96年度臺上字第3459號
    判決參照）。
  2.再者，本件被告販賣第一級毒品海洛因所得合計17,000元，
    販賣第二級毒品甲基安非他命所得700元，均應依毒品危害
    防制條例第19條第1項規定併予諭知沒收，如全部或一部不
    能沒收時，依同條項之規定，應以其財產抵償之。
參、無罪部分：
一、公訴意旨略以：被告意圖營利，另基於販賣第一級毒品海洛
    因之犯意，於97年8月下旬某日，以門號 0000000000號行動
    電話與丙○○聯絡毒品交易事宜後，在臺中市○○路與文心
    路口之愛買百貨附近，販賣1,000元之海洛因1小包予丙○○
    ，因認被告另涉有毒品危害防制條例第4條第1項之販賣第一
    級毒品罪嫌等語。
二、按犯罪事實應依證據認定之，無證據不得認定犯罪事實；又
    不能證明被告犯罪者，應諭知無罪之判決，刑事訴訟法第15
    4條第2項、第301條第1項分別定有明文。又犯罪事實之認定
    ，應憑真實之證據，倘證據是否真實尚欠明確，自難以擬制
    推測之方法，為其判斷之基礎；而認定犯罪事實之證據係指
    足以認定被告確有犯罪行為之積極證據而言，該項證據自須
    適合於被告犯罪事實之認定，始得採為斷罪資料，最高法院
    著有53年臺上字第656號、29年上字第 3105號判例可參。再
    被告之自白，不得作為有罪判決之唯一證據，仍應調查其他
    必要之證據，以察其是否與事實相符，刑事訴訟法第 156條
    第 2項亦定有明文。其立法旨意乃在防範被告自白之虛擬致
    與真實不符，故對自白在證據上之價值加以限制，明定須藉
    補強證據以擔保其真實性。而所謂補強證據，係指除該自白
    本身之外，其他足以證明該自白之犯罪事實確具有相當程度
    真實性之證據而言，雖所補強者，非以事實之全部為必要，
    但亦須因補強證據之質量，與自白之相互利用，足使犯罪事
    實獲得確信者，始足當之。
三、本件公訴人認被告乙○○涉有上開販賣第一級毒品罪嫌，無
    非係以被告於警詢、偵查中之自白、證人丙○○於警詢、偵
    查中之證述為其主要論據。被告於本院雖仍自白其有於上開
    時、地販賣第一級毒品予證人丙○○之事實，惟查，證人丙○○於98年8月12日向被告購買附表編號(五)之毒品海洛因後
    ，於翌日晚間10時許為警查獲，業述之如前，而其於遭查獲
    後之97年8月14日偵訊時證稱：伊毒品來源是97年8月12日在
    大里市跟「阿平」買，是打「阿平」手機0000-000000與他
    聯絡等語，嗣於98年12月18日偵訊時亦結稱：伊跟被告買過
    毒品十餘次，時間從97年3月到97年8月間，最後一次是在97
    年8月12日等語，可知依證人丙○○證述之內容，被告最後
    一次販賣第一級毒品海洛因予證人丙○○之時間為97年8 月
    12日，是縱依證人丙○○上開證言，亦無法證明被告有於97
    年8月下旬販賣第一級毒品海洛因予證人丙○○之事實，則
    公訴人以證人丙○○警詢、偵查中之證述據為上開犯罪事實
    之補強證據，顯乏其據，本件自無從依證人丙○○警、偵訊
    之證述，獲致被告有於上開時、地，向被告購買毒品海洛因
    之確信。基上所述，本件公訴意旨所引據認定被告犯罪之被
    告單一自白之證據既缺乏其他補強證據，本院尚難以被告此
    唯一之自白，遽採為有罪之根據，揆諸前揭說明，參諸卷內
    現存證據，無法證明被告確有此部分販賣第一級毒品海洛因
    予證人丙○○之犯行，核屬不能證明被告犯罪，自應就此部
    分諭知被告無罪之判決。
據上論斷，應依刑事訴訟法第299條第1項前段、第301條，98年5
月20日公布修正毒品危害防制條例第4條第1項、第2項、第17條
第2項、第19條第1項，刑法第2條第1項但書、第11條、第47條第
1項、第59條、第51條第5款，判決如主文。
本案經檢察甲○○到庭執行職務
中    華    民    國    99    年    7     月    29    日
                  刑事第七庭    審判長法  官  王邁揚
                                      法  官  陳  葳
                                      法  官  林美玲
以上正本證明與原本無異。
如不服本判決應於收受判決後10日內向本院提出上訴書狀，並應
敘述具體理由；其未敘述上訴理由者，應於上訴期間屆滿後20日
內向本院補提理由書（均須按他造當事人之人數附繕本）「切勿
逕送上級法院」。
                                書記官  黃珮華
中    華    民    國    99    年    7     月    29    日
附表：
┌────┬────┬────┬───┬────┬────────────┬─────┬───────────┐
│編  號  │時    間│地    點│海洛因│價    格│行  為  方  式          │罪      名│宣  告  刑（含  從  刑│
│        │        │        │或甲基│(新臺幣)│                        │          │）                    │
│        │        │        │安非他│        │                        │          │                      │
│        │        │        │命數量│        │                        │          │                      │
├────┼────┼────┼───┼────┼────────────┼─────┼───────────┤
│   (一)   │97年7月 │乙○○臺│1包   │500元   │丙○○以公用電話與被告持│販賣第一級│處有期徒刑柒年捌月。未│
│        │下旬某日│中縣大里│      │        │用之0000-000000號行動電 │毒品      │扣案裝置門號０九二七一│
│        │        │市向學一│      │        │話聯絡，雙方約定毒品海洛│          │七八四六０號行動電話壹│
│        │        │路165號2│      │        │因交易之時間、地點、價格│          │支（含SIM卡壹張）沒收 │
│        │        │樓住處樓│      │        │數量後，乙○○於左列時間│          │，如全部或一部不能沒收│
│        │        │下      │      │        │、地點交付毒品海洛因1 包│          │時，追徵其價額；未扣案│
│        │        │        │      │        │予丙○○，並向之收取價金│          │之販賣第一級毒品所得財│
│        │        │        │      │        │500元。                 │          │物新臺幣伍佰元沒收之，│
│        │        │        │      │        │                        │          │如全部或一部不能沒收時│
│        │        │        │      │        │                        │          │，以其財產抵償之。    │
├────┼────┼────┼───┼────┼────────────┼─────┼───────────┤
│   (二)   │97年7月 │臺中市復│1包   │1,000元 │丙○○以公用電話與被告持│販賣第一級│處有期徒刑柒年捌月。未│
│        │下旬某日│興路與文│      │        │用之0000-000000號行動電 │毒品      │扣案裝置門號０九二七一│
│        │        │心路口之│      │        │話聯絡，雙方約定毒品海洛│          │七八四六０號行動電話壹│
│        │        │愛買百貨│      │        │因交易之時間、地點、價格│          │支（含SIM卡壹張）沒收 │
│        │        │附近    │      │        │數量後，乙○○於左列時間│          │，如全部或一部不能沒收│
│        │        │        │      │        │、地點交付毒品海洛因1 包│          │時，追徵其價額；未扣案│
│        │        │        │      │        │予丙○○，並向之收取價金│          │之販賣第一級毒品所得財│
│        │        │        │      │        │1,000元。               │          │物新臺幣壹仟元沒收之，│
│        │        │        │      │        │                        │          │如全部或一部不能沒收時│
│        │        │        │      │        │                        │          │，以其財產抵償之。    │
├────┼────┼────┼───┼────┼────────────┼─────┼───────────┤
│   (三)   │97年7月 │臺中市復│1包   │1,000元 │丙○○以公用電話與被告持│販賣第一級│處有期徒刑柒年捌月。未│
│        │下旬某日│興路與文│      │        │用之0000-000000號行動電 │毒品      │扣案裝置門號０九二七一│
│        │        │心路口之│      │        │話聯絡，雙方約定毒品海洛│          │七八四六０號行動電話壹│
│        │        │愛買百貨│      │        │因交易之時間、地點、價格│          │支（含SIM卡壹張）沒收 │
│        │        │附近    │      │        │數量後，乙○○於左列時間│          │，如全部或一部不能沒收│
│        │        │        │      │        │、地點交付毒品海洛因1 包│          │時，追徵其價額；未扣案│
│        │        │        │      │        │予丙○○，並向之收取價金│          │之販賣第一級毒品所得財│
│        │        │        │      │        │1,000元。               │          │物新臺幣壹仟元沒收之，│
│        │        │        │      │        │                        │          │如全部或一部不能沒收時│
│        │        │        │      │        │                        │          │，以其財產抵償之。    │
├────┼────┼────┼───┼────┼────────────┼─────┼───────────┤
│   (四)   │97年8月 │臺中市復│1包   │1,000元 │丙○○以公用電話與被告持│販賣第一級│處有期徒刑柒年捌月。未│
│        │上旬某日│興路與文│      │        │用之0000-000000號行動電 │毒品      │扣案裝置門號０九二七一│
│        │        │心路口之│      │        │話聯絡，雙方約定毒品海洛│          │七八四六０號行動電話壹│
│        │        │愛買百貨│      │        │因交易之時間、地點、價格│          │支（含SIM卡壹張）沒收 │
│        │        │附近    │      │        │數量後，乙○○於左列時間│          │，如全部或一部不能沒收│
│        │        │        │      │        │、地點交付毒品海洛因1 包│          │時，追徵其價額；未扣案│
│        │        │        │      │        │予丙○○，並向之收取價金│          │之販賣第一級毒品所得財│
│        │        │        │      │        │1,000元。               │          │物新臺幣壹仟元沒收之，│
│        │        │        │      │        │                        │          │如全部或一部不能沒收時│
│        │        │        │      │        │                        │          │，以其財產抵償之。    │
├────┼────┼────┼───┼────┼────────────┼─────┼───────────┤
│   (五)   │97年8月 │臺中市復│1包   │1,000元 │丙○○以公用電話與被告持│販賣第一級│處有期徒刑柒年捌月。未│
│        │12日    │興路與文│      │        │用之0000-000000號行動電 │毒品      │扣案裝置門號０九二七一│
│        │        │心路口之│      │        │話聯絡，雙方約定毒品海洛│          │七八四六０號行動電話壹│
│        │        │愛買百貨│      │        │因交易之時間、地點、價格│          │支（含SIM卡壹張）沒收 │
│        │        │附近    │      │        │數量後，乙○○於左列時間│          │，如全部或一部不能沒收│
│        │        │        │      │        │、地點交付毒品海洛因1 包│          │時，追徵其價額；未扣案│
│        │        │        │      │        │予丙○○，並向之收取價金│          │之販賣第一級毒品所得財│
│        │        │        │      │        │1,000元。               │          │物新臺幣壹仟元沒收之，│
│        │        │        │      │        │                        │          │如全部或一部不能沒收時│
│        │        │        │      │        │                        │          │，以其財產抵償之。    │
├────┼────┼────┼───┼────┼────────────┼─────┼───────────┤
│   (六)   │97年9月 │乙○○臺│1包   │2,000元 │己○○以其持用之門號0917│販賣第一級│處有期徒刑柒年玖月。未│
│        │18日13時│中縣大里│      │        │040973號行動電話與被告持│毒品      │扣案裝置門號０九八三０│
│        │49分許  │市向學一│      │        │用之0000-000000號行動電 │          │四一三０二號行動電話壹│
│        │        │路165號2│      │        │話聯絡，雙方約定毒品海洛│          │支（含SIM卡壹張）沒收 │
│        │        │樓住處附│      │        │因交易之時間、地點、價格│          │，如全部或一部不能沒收│
│        │        │近之大里│      │        │數量後，乙○○於左列時間│          │時，追徵其價額；未扣案│
│        │        │橋旁    │      │        │、地點交付毒品海洛因1包 │          │之販賣第一級毒品所得財│
│        │        │        │      │        │予己○○，並向之收取價金│          │物新臺幣貳仟元沒收之，│
│        │        │        │      │        │2,000元。               │          │如全部或一部不能沒收時│
│        │        │        │      │        │                        │          │，以其財產抵償之。    │
├────┼────┼────┼───┼────┼────────────┼─────┼───────────┤
│   (七)   │97年9月 │乙○○臺│1包   │2,000元 │己○○以其持用之門號0917│販賣第一級│處有期徒刑柒年玖月。未│
│        │20日21時│中縣大里│      │        │040973號行動電話與被告持│毒品      │扣案裝置門號０九八三０│
│        │40 分許 │市向學一│      │        │用之0000-000000號行動電 │          │四一三０二號行動電話壹│
│        │        │路165 號│      │        │話聯絡，雙方約定毒品海洛│          │支（含SIM卡壹張）沒收 │
│        │        │2樓住處 │      │        │因交易之時間、地點、價格│          │，如全部或一部不能沒收│
│        │        │附近之大│      │        │數量後，乙○○於左列時間│          │時，追徵其價額；未扣案│
│        │        │里橋旁  │      │        │、地點交付毒品海洛因1包 │          │之販賣第一級毒品所得財│
│        │        │        │      │        │予己○○，並向之收取價金│          │物新臺幣貳仟元沒收之，│
│        │        │        │      │        │2,000元。               │          │如全部或一部不能沒收時│
│        │        │        │      │        │                        │          │，以其財產抵償之。    │
├────┼────┼────┼───┼────┼────────────┼─────┼───────────┤
│   (八)   │97年10月│乙○○臺│1包   │2,000元 │己○○以其持用之門號0917│販賣第一級│處有期徒刑柒年玖月。未│
│        │14日23時│中縣大里│      │        │040973號行動電話與被告持│毒品      │扣案裝置門號０九八三０│
│        │2分許   │市向學一│      │        │用之0000-000000號行動電 │          │四一三０二號行動電話壹│
│        │        │路165號2│      │        │話聯絡，雙方約定毒品海洛│          │支（含SIM卡壹張）沒收 │
│        │        │樓住處附│      │        │因交易之時間、地點、價格│          │，如全部或一部不能沒收│
│        │        │近之大里│      │        │數量後，乙○○於左列時間│          │時，追徵其價額；未扣案│
│        │        │橋旁    │      │        │、地點交付毒品海洛因1包 │          │之販賣第一級毒品所得財│
│        │        │        │      │        │予己○○，並向之收取價金│          │物新臺幣貳仟元沒收之，│
│        │        │        │      │        │2,000元。               │          │如全部或一部不能沒收時│
│        │        │        │      │        │                        │          │，以其財產抵償之。    │
├────┼────┼────┼───┼────┼────────────┼─────┼───────────┤
│   (九)   │97年10月│乙○○臺│1包   │2,000元 │己○○以其持用之門號0917│販賣第一級│處有期徒刑柒年玖月。未│
│        │16日11時│中縣大里│      │        │040973號行動電話與被告持│毒品      │扣案裝置門號０九八三０│
│        │49分許  │市向學一│      │        │用之0000-000000號行動電 │          │四一三０二號行動電話壹│
│        │        │路165號2│      │        │話聯絡，雙方約定毒品海洛│          │支（含SIM卡壹張）沒收 │
│        │        │樓住處附│      │        │因交易之時間、地點、價格│          │，如全部或一部不能沒收│
│        │        │近之大里│      │        │數量後，乙○○於左列時間│          │時，追徵其價額；未扣案│
│        │        │橋旁    │      │        │、地點交付毒品海洛因1包 │          │之販賣第一級毒品所得財│
│        │        │        │      │        │予己○○，並向之收取價金│          │物新臺幣貳仟元沒收之，│
│        │        │        │      │        │2,000元。               │          │如全部或一部不能沒收時│
│        │        │        │      │        │                        │          │，以其財產抵償之。    │
├────┼────┼────┼───┼────┼────────────┼─────┼───────────┤
│   (十)   │97年10月│乙○○臺│1包   │2,000元 │己○○以其持用之門號0917│販賣第一級│處有期徒刑柒年玖月。未│
│        │17日17時│中縣大里│      │        │040973號行動電話與被告持│毒品      │扣案裝置門號０九八三０│
│        │39分許  │市向學一│      │        │用之0000-000000號行動電 │          │四一三０二號行動電話壹│
│        │        │路165號2│      │        │話聯絡，雙方約定毒品海洛│          │支（含SIM卡壹張）沒收 │
│        │        │樓住處附│      │        │因交易之時間、地點、價格│          │，如全部或一部不能沒收│
│        │        │近之大里│      │        │數量後，乙○○於左列時間│          │時，追徵其價額；未扣案│
│        │        │橋旁    │      │        │、地點交付毒品海洛因1包 │          │之販賣第一級毒品所得財│
│        │        │        │      │        │予己○○，並向之收取價金│          │物新臺幣貳仟元沒收之，│
│        │        │        │      │        │2,000元。               │          │如全部或一部不能沒收時│
│        │        │        │      │        │                        │          │，以其財產抵償之。    │
├────┼────┼────┼───┼────┼────────────┼─────┼───────────┤
│   (十一)   │97年8月 │乙○○臺│1包   │1,000元 │庚○○以公用電話與被告持│販賣第一級│處有期徒刑柒年捌月。未│
│        │間某日  │中縣大里│      │        │用之0000-000000號行動電 │毒品      │扣案裝置門號０九八三０│
│        │        │市向學一│      │        │話聯絡，雙方約定毒品海洛│          │四一三０二號行動電話壹│
│        │        │路165號2│      │        │因交易之時間、地點、價格│          │支（含SIM卡壹張）沒收 │
│        │        │樓住處附│      │        │數量後，乙○○於左列時間│          │，如全部或一部不能沒收│
│        │        │近之便利│      │        │、地點交付毒品海洛因1包 │          │時，追徵其價額；未扣案│
│        │        │商店前  │      │        │予庚○○，並向之收取價金│          │之販賣第一級毒品所得財│
│        │        │        │      │        │1,000元。               │          │物新臺幣壹仟元沒收之，│
│        │        │        │      │        │                        │          │如全部或一部不能沒收時│
│        │        │        │      │        │                        │          │，以其財產抵償之。    │
├────┼────┼────┼───┼────┼────────────┼─────┼───────────┤
│   (十二)   │97年9月 │乙○○臺│1包   │1,000元 │庚○○以公用電話與被告持│販賣第一級│處有期徒刑柒年捌月。未│
│        │19日17時│中縣大里│      │        │用之0000-000000號行動電 │毒品      │扣案裝置門號０九八三０│
│        │39許    │市向學一│      │        │話聯絡，雙方約定毒品海洛│          │四一三０二號行動電話壹│
│        │        │路165號2│      │        │因交易之時間、地點、價格│          │支（含SIM卡壹張）沒收 │
│        │        │樓住處附│      │        │數量後，乙○○於左列時間│          │，如全部或一部不能沒收│
│        │        │近之便利│      │        │、地點交付毒品海洛因1包 │          │時，追徵其價額；未扣案│
│        │        │商店前  │      │        │予庚○○，並向之收取價金│          │之販賣第一級毒品所得財│
│        │        │        │      │        │1,000元。               │          │物新臺幣貳仟元沒收之，│
│        │        │        │      │        │                        │          │如全部或一部不能沒收時│
│        │        │        │      │        │                        │          │，以其財產抵償之。    │
├────┼────┼────┼───┼────┼────────────┼─────┼───────────┤
│   (十三)   │98年1月 │乙○○臺│1包   │500元   │丁○○以其持用之門號0983│販賣第一級│處有期徒刑柒年捌月。未│
│        │13日17時│中縣大里│      │        │163745號行動電話與被告持│毒品      │扣案裝置門號０九一三六│
│        │31分許  │市向學一│      │        │用之0000-000000號行動電 │          │一五六０五號行動電話壹│
│        │        │路165 號│      │        │話聯絡，雙方約定毒品海洛│          │支（含SIM卡壹張）沒收 │
│        │        │2樓住處 │      │        │因交易之時間、地點、價格│          │，如全部或一部不能沒收│
│        │        │附近    │      │        │數量後，乙○○於左列時間│          │時，追徵其價額；未扣案│
│        │        │        │      │        │、地點交付毒品海洛因1包 │          │之販賣第一級毒品所得財│
│        │        │        │      │        │予丁○○，並向之收取價金│          │物新臺幣伍佰元沒收之，│
│        │        │        │      │        │500元。                 │          │如全部或一部不能沒收時│
│        │        │        │      │        │                        │          │，以其財產抵償之。    │
├────┼────┼────┼───┼────┼────────────┼─────┼───────────┤
│   (十四)   │98年1月 │乙○○臺│1包   │700元   │戊○○以00-00000000號室 │販賣第二級│處有期徒刑參年捌月。未│
│        │14日11時│中縣大里│      │        │內電話與被告持用之0913-6│毒品      │扣案裝置門號０九一三六│
│        │50 分許 │市向學一│      │        │15605號行動電話聯絡，雙 │          │一五六０五號行動電話壹│
│        │        │路165 號│      │        │方約定毒品甲基安非他命交│          │支（含SIM卡壹張）沒收 │
│        │        │2樓住處 │      │        │易之時間、地點、價格數量│          │，如全部或一部不能沒收│
│        │        │樓下    │      │        │後，乙○○於左列時間、地│          │時，追徵其價額；未扣案│
│        │        │        │      │        │點交付毒品甲基安非他命1 │          │之販賣第二級毒品所得財│
│        │        │        │      │        │包予紀戊○○，價金700元 │          │物新臺幣柒佰元沒收之，│
│        │        │        │      │        │暫賒欠，戊○○並於同年月│          │如全部或一部不能沒收時│
│        │        │        │      │        │15日給付上開價金。      │          │，以其財產抵償之。    │
└────┴────┴────┴───┴────┴────────────┴─────┴───────────┘

司法院資訊處製作；財團法人民間司法改革基金會備份。
